【裁判字號】    89,易,376
【裁判日期】    890703
【裁判案由】    妨害公務等
【裁判全文】
臺灣雲林地方法院刑事判決                          八十九年度易字第三七六號
    公  訴  人  臺灣雲林地方法院檢察署檢察官
    被      告  甲○○
右列被告因妨害公務等案件，經檢察官提起公訴（八十八年度偵字第四七０六號），
本院判決如左：
    主  文
甲○○損壞他人之玻璃門，足以生損害於他人，處有期徒刑貳月，如易科罰金，以
佰元折算壹日，又對於公務員依法執行職務時，施強暴，處有期徒刑伍月，如易科罰
金，以佰元折算壹日，均緩刑貳年，緩刑期間付保護管束，應執行有期徒刑陸月，
如易科罰金，以佰元折算壹日，緩刑貳年，緩刑期間付保護管束。
    事  實
一、甲○○因向丙○○索討薪資未果，於民國八十八年七月二十三日晚上十一時許，
    基於毀損之犯意，至雲林縣口湖鄉○○村○○路七三巷二號丙○○住處，持磚塊
    砸破丙○○所有之上開住處玻璃門玻璃二面，致令不堪使用，足以生損害於丙○○，丙○○即向警方報案。於次日二十四日凌晨一時三十分許，甲○○又至丙○○上址住處吵鬧，丙○○報警前來處理，警員乙○○至現場後勸阻甲○○回家，
    並仍留在現場以防甲○○又回到現場吵鬧，詎甲○○離去五分鐘後又跑回現場，
    手持菜刀作勢要砍乙○○，而對依法尚在執行維護社會秩序職務之警員施以強暴
    ，乙○○隨即走避並請求支援，甲○○始離去。
二、案經丙○○告訴雲林縣警察局北港分局報告臺灣雲林地方法院檢察署檢察官偵查
    起訴。
    理  由
一、訊據被告甲○○對右揭時地因與告訴人丙○○有薪資糾紛而持磚塊砸壞告訴人之
    玻璃門二面之情坦承不諱，惟矢口否認有妨害公務之犯行，辯稱：當時伊正要回
    家，被乙○○警員毆打，伊沒有地方拿菜刀云云。經查：右開被告損壞告訴人住
    處玻璃門之事實，業據告訴人指訴綦詳，復經證人乙○○證稱無誤，並有該玻璃
    門之照片在卷可參。而上開被告妨害公務之犯行，亦為證人乙○○證述屬實，並
    據現場目擊證人丙○○於警訊中證稱甚明，被告並自承乙○○警員平日對伊不錯
    ，曾幫忙帶伊去看精神方面疾病，其當日精神狀況正常各等語，核與證人乙○○
    所證被告當時是有喝酒，但精神病並未發作等語相符，則以被告平日與乙○○之
    相處情形，並被告當時神智尚屬清楚等情事觀之，警員乙○○怎會在被告已離開
    鬧事地點之路上無故毆打被告，此與常情有悖，另外，被告又自承告訴人上開住
    處在伊家中附近，則其回家後再取菜刀並非難以想像之事，再者，被告因乙○○
    出面阻攔伊向告訴人討債而心懷不滿，亦足資提供被告犯案之動機，此外，並有
    乙○○之報告書在卷可稽，本件事證已明，被告所辯未妨害公務云云顯係卸責之
    詞，不足為信，其犯行均堪以認定，自應依法論科。
二、核被告所為，係犯刑法第三百五十四條之毀損罪及第一百三十五條第一項之妨害
    公務罪。被告所犯上開二罪，犯意個別，罪名互異，應予分論併罰。爰審酌被告
    身罹精神疾病，有診斷證明書及殘障手冊在卷足參，並為證人乙○○證稱無疑，
    智識程度不高，生活狀況尚值同情，雖損壞財物之價值尚淺，惟犯後遲未與告訴
    人達成和解，未取得告訴人之諒解，犯案當時一再騷擾告訴人之情形，及犯後矢
    口否認妨害公務之犯行，態度不佳，又持菜刀作勢砍身著制服之警員，犯罪情節
    不輕等一切情狀，分別量處如主文所示之刑，並定其應執行刑，同時均諭知易科
    罰金之折算標準。另查被告前未曾受有期徒刑以上刑之宣告，有台灣雲林地方法
    院檢察署刑案資料查註紀錄表在卷可稽，其因酒所困而罹刑章，尚非惡性不輕之
    人，本院認其經此教訓後，當益知警惕，信無再犯之虞，因認其所宣告之刑，均
    以暫不執行為適當，併皆予宣告緩刑二年，緩刑期間並付保護管束，以勵自新。
據上論斷，應依刑事訴訟法第二百九十九條第一項前段，刑法第三百五十四條、第一
百三十五條第一項、第四十一條、第五十一條第五款、第七十四條第一款、第九十三
條第一項，罰金罰鍰提高標準條例第一條前段、第二條，判決如主文。
中      華      民      國      八十九      年      七      月    三    日
                                        臺灣雲林地方法院刑事第一庭
                                            法  官  侯  廷  昌
右正本證明與原本無異。
如不服本判決，應於判決送達後十日內向本院提出上訴狀( 應附繕本 )。
                                            書記官  李  清  龍
中      華      民      國      八十九      年      七      月    三    日
刑法第三百五十四條
毀棄、損壞前二條以外之他人之物，或致令不堪用，足以生損害於公眾或他人者，處
二年以下有期徒刑、拘役或五百元以下罰金。
刑法第一百三十五條第一項
  對於公務員依法執行職務時，施強暴脅迫者，處三年以下有期徒刑、拘役或三百元
  以下罰金。


司法院資訊處製作；財團法人民間司法改革基金會備份。
